【裁判字號】    98,易緝,105
【裁判日期】    980526
【裁判案由】    竊盜
【裁判全文】
臺灣臺北地方法院刑事判決             98年度易緝字第105號
公  訴  人  臺灣臺北地方法院檢察署檢察官
被      告  甲○○
                    （另案在臺灣臺北監獄執行中）
上列被告因竊盜案件，經檢察官提起公訴（九十七年度偵字第一
一九八六號），被告於準備程序中先就被訴事實為有罪之陳述，
經本院告以簡式審判之旨，並聽取當事人之意見後，本院合議庭
裁定行簡式審判程序，判決如下：
    主  文
甲○○竊盜，罪，均累犯，各處有期徒刑月。應執行有期徒
刑捌月。
    事  實
一、甲○○前於(一)民國九十二年間，因施用毒品而違反毒品危害
    防制條例案件，經本院以九十二年度訴字第一五七○號刑事
    判決，判處有期徒刑十一月確定；復於(二)九十三年間，因竊
    盜案件，經本院以九十二年度易字第二○九七號刑事判決，
    判處有期徒刑一年一月確定，上開二罪嗣經本院以九十三年
    度聲字第一○四二號裁定應執行有期徒刑一年十一月確定；
    再於(三)九十三年間，因竊盜案件，經本院以九十三年度易字
    第一一九一號刑事判決，判處有期徒刑十月確定，並與上開
    二罪接續執行，於九十五年十二月二十日縮短刑期假釋出監
    ，九十六年四月八日假釋期滿未經撤銷視為執行完畢。
二、甲○○意圖為自己不法之所有，於九十七年五月二十四日十
    四時許，在臺北市大安區○○○路與辛亥路口，以徒手將腳
    踏車前輪快拆扭解開，使防盜鎖脫落之方式，竊取不詳人士
    所有放置在該處之腳踏車一部後，將該腳踏車騎乘至臺北市
    中正區○○街○段二號旁停放後，復另行起意，搭乘計程車
    回到臺北市大安區○○○路與辛亥路口，再以相同方式，竊
    取不詳人士所有放置在該處之腳踏車一部，並將該腳踏車騎
    乘至臺北市○○區○○街三段二號旁停放後，又另行起意，
    再搭乘計程車回到臺北市大安區○○○路與辛亥路口，竊取
    不詳人士所有、未上鎖而放置在該處之腳踏車一部，並將該
    腳踏車騎乘至臺北市○○區○○街三段二號旁停放。嗣於同
    日十七時四十五分許，甲○○在臺北市○○區○○街三段二
    號旁將上揭三部腳踏車以新臺幣（下同）一萬元賣予知情之
    林明輝（另經本院以九十七年度易字第二○一八號判決確定
    ），為巡邏員警當場查獲，始悉上情。
三、案經臺北市政府警察局中正第二分局報告臺灣臺北地方法院
    檢察署檢察官偵查起訴。
    理  由
一、證據之認定：
    上開事實二之部分，業據證人即共同被告林明輝於本院九十
    七年七月三十一日審理時證述明確（本院九十七年度易字第
    二○一八號卷第三十頁至第三一頁參照），並有現場照片十
    三張附卷可稽（偵卷第三五頁至第四五頁參照）及扣案之腳
    踏車三部可證，且被告甲○○於本院九十八年五月十八日行
    準備程序及審理時對於上揭事實二之部分均供承不諱（本院
    當日筆錄參照），是依(一)證人林明輝之證述、(二)現場照片十
    三張、(三)扣案之腳踏車三部等補強證據，已足資擔保被告於
    本院審理時所為上開任意性自白具有相當程度之真實性，而
    得確信被告上述自白之犯罪事實確屬真實，從而依刑事訴訟
    法第一百五十六條第一項及同條第二項規定，自得依被告上
    述自白及各該補強證據認定被告確有與徐鎮國共同為上揭事
    實二所載之三次竊盜犯行，本件事證明確，被告之犯行堪以
    認定。
二、論罪科刑之法律適用：
  (一)核被告甲○○所為，均係犯刑法第三百二十條第一項之竊盜
    罪。其先後三次竊盜之行為，均係嗣竊取得手後，將腳踏車
    騎乘至他處停放，再搭乘計程車回原處竊取，業據其於警詢
    時供承在卷（偵卷第十三頁參照），顯均係另行起意為之，
    是其所犯上開三罪間，犯意各別，行為不同，應分論併罰。
  (二)查被告有如事實一所載之犯罪科刑執行情形，有臺灣高等法
    院被告前案紀錄表一份在卷可稽，其前受有期徒刑執行完畢
    ，於五年以內故意再犯本件有期徒刑以上之罪，為累犯，應
    依刑法第四十七條第一項之規定，加重其刑。
  (三)爰審酌被告前已多次因犯竊盜罪而經法院判刑確定，顯見其
    未因前所受刑之執行而決心改過及其智識程度、品行、犯罪
    後尚能坦承犯行、態度尚稱良好，兼衡其犯罪動機、目的、
    手段、所生之危害等一切情狀，量處如主文所示之刑，並定
    其應執行之刑。又本件所定應執行之刑既已逾六月，依刑法
    第四十一條第二項反面解釋，自不得諭知易科罰金之折算標
    準，併此敘明。
據上論斷，應依刑事訴訟法第二百七十三條之一第一項、第二百
九十九條第一項前段、刑法第三百二十條第一項、第四十七條第
一項、第五十一條第五款，刑法施行法第一條之一，判決如主文
。
本案經檢察官廖先志到庭執行職務。
中    華    民    國    98    年    5     月    26    日
                  刑事第九庭法  官  張詩芸
以上正本證明與原本無異。
如不服本判決應於收受送達後10日內向本院提出上訴書狀，並應
敘述具體理由；其未敘述上訴理由者，應於上訴期間屆滿後20日
內向本院補提理由書（均須按他造當事人之人數附繕）「切勿逕
送上級法院」。
                            書記官  顏淑華
中    華    民    國    98    年    5     月    26    日
附錄本案論罪科刑法條全文
中華民國刑法第三百二十條
（普通竊盜罪、竊佔罪）
意圖為自己或第三人不法之所有，而竊取他人之動產者，為竊盜
罪，處五年以下有期徒刑、拘役或五百元以下罰金。
意圖為自己或第三人不法之利益，而竊佔他人之不動產者，依前
項之規定處斷。
前二項之未遂犯罰之。


司法院資訊處製作；財團法人民間司法改革基金會備份。
